【裁判字號】    91,交聲,1266
【裁判日期】    920509
【裁判案由】    違反道路交通管理處罰條例聲明異議
【裁判全文】
臺灣士林地方法院交通事件裁定                  九十一年度交聲字第一二六六號
    原處分機關  臺北巿交通事件裁決所
    異  議  人  甲○○
    即受處分人
右列異議人即受處分人因違反道路交通管理處罰條例案件，對於臺北市交通事件裁決
所於民國九十一年十一月十九日所為之處分（原處分案號：北市裁三字第裁二二─Ａ
ＢＸ二七○九三二號），聲明異議，本院裁定如左：
    主  文
異議駁回。
    理  由
一、原處分意旨略以：異議人即受處分人甲○○於民國九十一年九月十三日凌晨一時
    三十分許，騎乘車號ＣＨＭ─三六一號重型機車行經臺北市○○路五八巷時，為
    臺北市政府警察局北投分局值勤員警舉發「酒後駕車經酒精測試值為○‧七五Ｍ
    Ｇ／Ｌ」之違規事實，爰依道路交通管理處罰條例第三十五條第一項第一款之規
    定，裁處罰鍰新臺幣四萬五千元，並吊扣重型機車駕駛執照十二個月。
二、聲明異議意旨略以：伊於九十一年九月十三日凌晨一時許，騎乘車牌號碼ＣＨＭ
    ─三六一號重型機車前往朋友家中時，因疏於注意右方來車，而與車號ＣＳ─一
    四六九號自小客車發生碰撞，自小客車駕駛人乙○○表示會負責修理其機車，並
    將其載往友人住處；當時其因發生車禍而心情鬱悶，遂在友人丙○○住處喝酒，
    嗣因乙○○要求其重回現場時，故與友人共同步行前往車禍現場，然其竟遭處理
    車禍事故之員警要求測試酒精濃度，並開單舉發酒後駕車超過酒測標準值，惟其
    並無酒後騎車之情形，爰依法聲明異議云云。
三、按汽車駕駛人，駕駛汽車經測試檢定有酒精濃度超過規定標準之情形者，處新臺
    幣一萬五千元以上六萬元以下罰鍰，並當場移置保管其車輛及吊扣其駕駛執照一
    年，道路交通管理處罰條例第三十五條第一項第一款定有明文。又汽車駕駛人有
    飲用酒類後其吐氣所含酒精濃度超過每公升○．二五毫克者，不得駕車，道路交
    通安全規則第一百十四條第二款亦有明文。
四、異議人甲○○已於本院訊問時供承其於前揭時、地騎乘車號ＣＨＭ─三六一號重
    型機車與證人乙○○所駕駛車號ＣＳ－一四六九號自小客車發生車禍，且經警對
    其實施呼氣酒精濃度測試，其呼氣酒精濃度高達每公升○．七五毫克之事實；而
    異議人經警對其實施呼氣酒精濃度測試，其測試值高達每公升○．七五毫克等情
    ，亦據證人即舉發警員吳秋仁到庭證述明確，並有酒精濃度測試單、舉發違反道
    路交通管理事件通知單各一紙在卷足憑，是異議人所供承之前開內容，堪信為真
    正。又異議人雖矢口否認其有酒後騎車之違規情事，並以前揭情詞置辯。惟查，
    異議人已於本院訊問時供承其於車禍發生前確實有喝酒，是在丙○○住處約喝半
    杯或一杯啤酒等情明確（見本院九十二年一月八日訊問筆錄第四頁、九十二年一
    月二十日訊問筆錄第四、五頁）。而證人丙○○亦證稱：異議人約於當晚八、九
    時許至伊住處喝酒聊天，後來異議人在伊住處喝了不到一杯的啤酒，然後異議人
    表示肚子餓，便騎車外出去買肉包等語（見本院九十二年一月二十日訊問筆錄第
    三頁），是異議人在本件車禍發生前，確有在丙○○住處飲酒之事實，已堪認定
    。至異議人雖辯稱其僅在丙○○住處喝了半杯或一杯啤酒云云，而證人丙○○亦
    附合其辯詞而證述：異議人在車禍發生前約喝不到一杯啤酒云云。然證人丙○○
    乃係異議人之友人，並經異議人聲請傳喚其到庭作證，衡情其難免故為有利於異
    議人之證詞，故其所述證言是否全然屬實，實有疑問。又證人丙○○已到庭證述
    ：異議人約於當晚八、九時許到伊住處，我們聊到半夜十二時許，異議人才說肚
    子餓，要去買肉包，當時已與異議人聊了三個多小時等語（見本院九十二年一月
    二十日訊問筆錄第三、七頁），然異議人竟稱：伊於晚間十二時多到一時許才到
    丙○○住處聊天云云，足見異議人與證人丙○○所述此部分之情節已有不符，是
    證人丙○○有無隱瞞部分事實而刻意迴護異議人，已非無疑。況證人乙○○亦證
    稱：車禍發生後異議人躺在地上，伊問他有無怎樣，他說沒事，當時伊聞到他身
    上有酒味等語（見本院九十二年一月八日訊問筆錄第四頁），足見異議人於車禍
    發生前應已飲用相當數量之酒類。再者，異議人因本次酒後駕車之行為，而涉有
    刑法第一百八十五條之三服用酒類不能安全駕駛動力交通工具而駕駛罪，業據臺
    灣士林地方法院檢察署以九十一年度偵字第一○二五九號向本院聲請簡易判決處
    刑，並經本院士林簡易庭以九十一年度士交簡字第一一三七號刑事簡易判決判處
    罰金六千元，已於九十二年二月七日確定在案，亦經本院調取上開刑事卷宗核閱
    無訛，且有前述聲請簡易判決處刑書、刑事簡易判決各一份在卷可佐，是異議人
    應有駕駛汽車經測試檢定有酒精濃度超過規定標準之違規情形，堪以認定。綜核
    上情，異議人所辯上情，應係事後卸責之詞，不足採信。原處分機關據以援引上
    開規定，裁處罰鍰新臺幣四萬五千元，並吊扣重型機車駕駛執照十二個月，核無
    不當，本件異議為無理由，應予駁回。
據上論斷，應依道路交通管理處罰條例第八十七條第二項、道路交通案件處理辦法第
十九條，裁定如主文。
中      華      民      國    九十二    年      五      月      九      日
                                    臺灣士林地方法院交通法庭
                                        法  官  陳  章  榮
右正本證明與原本無異。
如不服本裁定，應於裁定送達後五日內，向本院提出抗告狀。
                                        書記官  嚴  慧  萍
中      華      民      國    九十二    年      五      月     十四     日


司法院資訊處製作；財團法人民間司法改革基金會備份。
